臺灣屏東地方法院民事判決　　　　　　　 100年度訴字第50號
原　　　告　黃金財
訴訟代理人　洪耀臨律師
被　　　告　王富章
　　　　　　王榮城
　　　　　　許德隆
共　　　同
訴訟代理人　葉銘進律師
上列當事人間請求侵權行為損害賠償事件，原告於刑事訴訟中提
起附帶民事訴訟，經本院刑事庭裁定（99年度簡上附民字第17號
）移送前來，本院於民國100 年4 月15日言詞辯論終結，判決如
下：
    主  文
被告應連帶給付原告新臺幣貳拾萬捌仟貳佰貳拾肆元及自民國一
百年一月二日起至清償日止，按週年利率百分之五計算之利息。
原告其餘之訴駁回。
本判決第一項得為假執行；但被告如於執行標的物拍定、變賣前
，以新台幣貳拾萬捌仟貳佰貳拾肆元為原告預供擔保，得免為假
執行。
原告其餘假執行之聲請駁回。
    事實及理由
一、按訴狀送達後，原告不得將原訴變更或追加他訴，但擴張或
    減縮應受判決事項之聲明者，不在此限，民事訴訟法第255
    條第1 項第3 款定有明文。本件原告起訴請求被告連帶給付
    新台幣（下同）975,424 元，及自起訴狀繕本送達翌日起至
    清償日止，按週年利率百分之5 計算之利息；於訴狀送達後
    ，除其中請求賠償遺失鑲鑽勞力士手表之損失98,200元部分
    ，業經本院於100 年4 月1 日另以裁定駁回外，改為請求被
    告連帶給付808,224 元，及自100 年1 月2 日起算之法定遲
    延利息，核屬減縮應受判決事項之聲明，於法自無不合，應
    予准許。
二、原告主張：被告王富章、王榮城、許德隆等三人於98年10月
    14日23時50分許，在屏東縣東港鎮○○街21之1 號東隆宮廣
    場前，因不滿擔任東隆宮管理組長之原告阻止渠等所屬正修
    堂陣頭入廟參拜，竟共同基於傷害之犯意聯絡，徒手或手持
    椅子、木棍毆擊原告致其受有頭部外傷合併腦震盪、左肩及
    腰多處擦傷、左肩右前胸壁及左枕多處挫傷等傷害。案經臺
    灣屏東地方法院檢察署檢察官以98年度偵字第8757號提起公
    訴，並經本院刑事庭以99年度簡字第1652號簡易判決判處被
    告三人各有期徒刑貳月，嗣並以99年度簡上字第225 號刑事
    判決駁回檢察官之上訴而告確定。原告受傷後，經送醫並住
    院治療，計支出醫療費用8,224 元；出院後在家休養二個月
    餘，原告無故被毆，橫遭羞辱，致令身心受創至鉅，爰本於
    侵權行為之規定，請求被告連帶賠償上述醫療費用8,224 元
    及精神上之損害800,000 元，合計808,224 元及自100 年1
    月2 日起至清償日止，按週年利率百分之五計算之利息；並
    陳明願供擔保，請准為假執行之宣告。
三、被告則以：渠等固有如99年度簡上字第225 號刑事判決所認
    定傷害原告之事實，惟依診斷證明書之記載觀之，原告僅住
    院二日即行出院，出院二日後門診一次，之後即未再有就診
    紀錄，故傷勢應不嚴重，所受的精神上損害亦非嚴重。再者
    ，被告王富章係國中畢業，在自家經營之糕餅店擔任司機，
    其父親每月約給付其薪資15,000元；被告王榮城亦係國中畢
    業，從事泥水工作之臨時工，每月收入約2 萬餘元；而被告
    許德隆高職畢業，在安泰醫院擔任司機，月薪28,000元。因
    此，原告就非財產上損害部分請求賠償800,000 元顯然過高
    ，應以100,000 元為適當等語，資為抗辯，並聲明：原告之
    訴及假執行之聲請均駁回；如受不利之判決，願供擔保請准
    宣告免為假執行。
四、本件原告主張被告等三人於98年10月14日23時50分許，在屏
    東縣東港鎮○○街21之1 號東隆宮廣場前，因不滿擔任東隆
    宮管理組長之原告阻止渠等所屬正修堂陣頭入廟參拜，竟共
    同基於傷害之犯意聯絡，徒手或手持椅子、木棍毆擊原告致
    其受有頭部外傷合併腦震盪、左肩及腰多處擦傷、左肩右前
    胸壁及左枕多處挫傷等傷害，計支出醫療費用8,224 元之事
    實，業據其提出與所述相符之診斷證明書及醫療繳款收據為
    證，並為各該被告所自認；而被告就上開傷害犯行，業經本
    院刑事庭各判處有期徒刑二月並告確定在案，此亦經本院調
    卷閱明，原告之主張足信為實在。
五、原告既因被告徒手或持椅、棍予以毆打，致受有前述傷害，
    則其依侵權行為法律關係，請求被告連帶賠償其因此所受之
    損害，於法即無不合。爰審酌原告得請求賠償之數額如下：
  (一)醫療費用部分：原告主張其因遭被告共同毆打，致造成頭部
    外傷合併腦震盪、左肩及腰多處擦傷、左肩右前胸壁及左枕
    多處挫傷等傷害，計支出醫療費用8,224 元之事實，業據其
    提出與所述相符之輔英科技大學附設醫院醫療繳款收據為證
    ，經核上開醫療費用收據所列項目均屬治療原告所受前述之
    傷害所必需，並為被告所不爭執，則原告請求被告應賠償上
    開金額，自無不合，應准許之。
  (二)非財產上之損害部分：原告係遭被告三人共同徒手或持椅、
    棍予以毆打，致其受有頭部外傷合併腦震盪、左肩及腰多處
    擦傷、左肩右前胸壁及左枕多處挫傷等傷害，則其主張因此
    受有身體及精神上之痛苦，至堪信實。經斟酌原告係遭被告
    三人共同毆打致受身體傷害及心理驚恐痛苦之程度，以及兩
    造之身分地位與經濟能力等各項情狀，認被告應給付原告之
    慰撫金，以200,000 元為適當，原告在上開金額範圍內之請
    求尚無不合，惟逾此部分則核屬過高，非能准許。
六、綜上所述，本件原告依侵權行為之法律關係，請求被告連帶
    給付808,224 元，及自100 年1 月2 日起至清償日止，按週
    年利率百分之5 計算之利息，於如主文第1 項所示範圍內，
    為有理由，應予准許；逾此範圍，即非有據，應予駁回。又
    本件原告勝訴部分，所命被告給付之金額未逾500,000 元，
    應依民事訴訟法第389 條第1 項第5 款之規定，依職權宣告
    假執行（此部分原告假執行之聲請並無必要）；而被告就此
    陳明願供擔保，請准宣告免為假執行，經核並無不合，爰酌
    定相當之擔保金額准許之。至原告敗訴部分，其假執行之聲
    請已因失所附麗，應併駁回之。末以本件係附帶民事訴訟，
    依法免徵裁判費，故無訴訟費用負擔之問題，附此敘明。
七、據上論結，本件原告之訴為一部有理由，一部無理由，依民
    事訴訟法第79條、第389 條第1 項第5 款、第392 條第2 項
    、第3項，判決如主文。
中    華    民    國     100   年    4    月    29    日
                    民事第一庭    法  官  孫國禎
如不服本判決，應於收受送達後20日內向本院提出上訴書狀，其
未表明上訴理由者，應於提出上訴後20日內向本院補提理由書狀
（均須按他造當事人之人數附繕本）。
                                  書記官  曾文玲
中    華    民    國     100   年    4    月    29    日